【裁判字號】    98,台上,2039
【裁判日期】    980416
【裁判案由】    違反毒品危害防制條例
【裁判全文】
最高法院刑事判決            九十八年度台上字第二○三九號
上  訴  人  甲○○
上列上訴人因違反毒品危害防制條例案件，不服台灣高等法院中
華民國九十八年二月四日第二審判決（九十八年度上訴字第一四
六號，起訴案號：台灣板橋地方法院檢察署九十七年度偵字第三
五八五號），提起上訴，本院判決如下：
    主  文
原判決撤銷，發回台灣高等法院。
    理  由
本件原判決認定：上訴人甲○○明知硝西泮（Nitrazepam，俗稱
「耐妥眠」）為毒品危害防制條例第二條第二項第四款所規定之
第四級毒品，依法不得販賣，竟因某自稱「林志青」而真實姓名
不詳之成年男子，於民國九十六年八月十日晚間十一時許，在台
北縣新莊市○○○路郵局附近，委託其代尋買主，上訴人即與「
林志青」共同基於意圖販賣第四級毒品硝西泮營利之犯意聯絡，
當場表示願代尋該毒品之買家，並收取硝西泮共十包（淡粉紅色
藥錠共一萬粒，合計淨重一八六七‧○七公克）而持有之，以伺
機販賣予不特定人圖利。上訴人旋於同日某時許，將上開毒品帶
至友人邱俊樵位於桃園縣龜山鄉○○路○段一六一號十三樓一○
一號套房住處，並將其中二包硝西泮放置該處後，另將其餘八包
帶回台北縣板橋市○○街六十二號三樓住處，放置在房間衣櫥抽
屜內。嗣於同月十三日晚間八時許，為警在邱俊樵上開住處電梯
前查獲而分別在邱俊樵之套房及上訴人前揭住處內取出二包、八
包之硝西泮等情。因而維持第一審論處上訴人共同意圖販賣而持
有第四級毒品罪刑之判決，駁回上訴人在第二審之上訴，固非無
見。
惟查：第一次審判期日之傳票，除刑法第六十一條所列各罪之案
件外，至遲應於七日前送達，刑事訴訟法第二百七十二條定有明
文，此項規定，依同法第三百六十四條規定，為第二審所準用。
此就審期間，係為保障被告之訴訟權益而設，使被告有充分時間
準備為防禦權之行使，自不得因被告受羈押或在監受刑之執行而
予剝奪。上訴人於原審審判時，因另案在台灣台北監獄台北分監
執行中，而本件係論以毒品危害防制條例第五條第四項之意圖販
賣而持有第四級毒品罪，其法定本刑為一年以上七年以下有期徒
刑，依前揭規定，第一次審判期日之傳票至遲應於七日前送達，
方為合法。然原審指定於九十八年一月二十一日上午九時四十五
分審判之傳票，至同月十五日始送達於上訴人收受，有送達證書
在卷可稽（見原審卷第三三頁），尚不足七日之就審期間，其傳
喚自非合法。原審仍於審判期日逕行簽發提票，提解上訴人到庭
命為辯論，並諭知辯論終結，定同年二月四日宣判（見原審卷第
三九頁）。雖上訴人於前開審判期日到庭參與辯論，但既係經提
解強制到場，即不能與自願拋棄此項就審期間之利益而自動到庭
為訴訟行為者同視，其審判程序之瑕疵，不能因而治癒，所踐行
之訴訟程序，要難謂為適法。上訴意旨執此指摘原判決不當，非
無理由，應認有發回更審之原因。
據上論結，應依刑事訴訟法第三百九十七條、第四百零一條，判
決如主文。
中    華    民    國  九十八  年    四    月   十六   日
                      最高法院刑事第六庭
                          審判長法官  謝  俊  雄
                                法官  陳  世  雄
                                法官  魏  新  和
                                法官  吳  信  銘
                                法官  徐  文  亮
      本件正本證明與原本無異
                                      書  記  官
中    華    民    國  九十八  年    四    月  二十一  日
                                                    m


司法院資訊處製作；財團法人民間司法改革基金會備份。
